

Marco A. **Cortez Cortes**

Ingeniero informático



Teléfono



Correo electrónico



Ciudad



Sitio web

7971114631

cortezcortesmarco @gmail.com

México



RESUMEN PROFESIONAL

Ingeniero Informático con experiencia en HYPERMAX y UAH, Chignahuapan. Con amplios conocimientos en desarrollo de software y programación en C#, Java, Kotlin y C++. Experiencia en desarrollo web usando Kotlin, PHP, HTML5 y CSS. Proyectos clave incluyen sistema de control de acceso en la UAH.

Competente en gestión de bases de datos (SQL Server, MySQL) y diagnóstico técnico. Inicio de carrera como practicante de ingeniería en UAH, adquiriendo habilidades en mantenimiento de sistemas y atención al cliente, lo que refuerza un perfil de programador con enfoque en soluciones tecnológicas innovadoras.

APTITUDES

8 / 10

Capacidad de trabajo en equipo.

8 / 10

Habilidades de resolución de problemas.

9 / 10

Competencia en programación.

10 / 10

Pensamiento analítico.

8 / 10

Habilidades de comunicación.

EDUCACIÓN

Técnico en soporte y mantenimiento de equipo de cómputo. Informática CECYTE Plantel, Chignahuapan/Puebla Cedula: 13780030

2016-2019

Ingeniero en informática TECNM Campus Zacatlán, Jicolapa, PUE 2019-2023

IDIOMAS

Español / Nativo Ingles / Intermedio B1

EXPERIENCIA

Agosto 2023 – Actual HYPERMAX Servicios Informáticos | Chignahuapan

- Soporte Técnico y Consultoría.
- Desarrollo y Gestión de desarrollo de sistemas.
- Desarrollo y Gestión de Bases de Datos.
- Análisis y Reportes de Sistemas Informáticos.
- Pruebas y Mantenimiento de Sistemas Informáticos.
- Auditoría y Diagnóstico Técnico.
- Desarrollo y Aplicación de Software.

Agosto 2023 – diciembre 2023 Residencia Profesional | UAH | Chignahuapan

Se llevó a cabo un proyecto individual enfocado en mejorar o resolver una deficiencia específica dentro de la institución.

- Desarrollo de proyecto "Sistema de control de acceso de personal".
- Programación.
- Mantenimiento de equipos de cómputo.
- Coordinación de equipos de trabajo.
- Análisis de datos y toma de decisiones basadas en ellos.

Enero 2018 - diciembre 2020 Practicante de ingeniería Pasante | UAH | Chignahuapan

- Instalación de red.
- Mantenimiento y reparación de equipos de cómputo.
- Creación de credenciales para estudiantes.
- Atención al cliente y resolución de problemas.

SKILLS

- Desarrollo de Software (C#, Java, Kotlin, y C++).
- Desarrollo de Sitios Web (Kotlin, PHP, HTML5 y CSS.).
- Manejo de Bases de Datos (SQL Server y MySQL.).
- Diagnóstico y Resolución de Problemas